ja: ビジネス・産業 > 重機 > 舗装機械: アスファルト舗装機械; コンクリート舗装機械
sk-SK: Obchod a priemysel > Ťažké strojárenstvo > Finišery: Pokladače asfaltu; Pokladače betónu
ko: 비즈니스/산업 > 중공업 > 도로 포장기계: 아스팔트 도로 포장기계; 콘크리트 도로 포장기계
cs: Obchod a průmysl > Těžká stavební technika > Stroje na pokládání vozovky: Asfaltovací stroje; Stroje na betonovou vozovku
sv: Företag och industri > Anläggningsmaskiner > Asfaltläggare: Asfaltsläggare; Betongläggare
th: ธุรกิจและอุตสาหกรรม > เครื่องสำหรับอุตสาหกรรมหนัก > รถปูทาง: รถปูยางมะตอย; รถปูทางคอนกรีต
nl: Zakelijk en industrieel > Zwaar materieel > Afwerkmachines: Asfaltafwerkmachines; Betonafwerkmachines
tr: İş ve Endüstri > Ağır İş Makineleri > Kaldırım Döşeme Makinaları: Asfalt Döşeme Makinaları; Beton Döşeme Makinaları
ro-RO: Afaceri și sectorul industrial > Mașini grele > Mașini de pavat drumuri: Mașini de asfaltat; Finisoare pentru beton
fr: Entreprise et industrie > Machinerie lourde > Machines à paver: Machines à pavage asphalte; Machines à pavage béton
vi: Kinh doanh & Công nghiệp > Cơ khí nặng > Máy lát đường: Máy rải nhựa đường; Máy rải bê tông
el: Επιχειρηματικός & βιομηχανικός εξοπλισμός > Βαρέα μηχανήματα > Μηχανήματα διάστρωσης ασφάλτου: Ασφαλτοστρωτήρες; Μηχανήματα διάστρωσης σκυροδέματος
zh-CN: 商业/工业 > 重型机械 > 铺路机: 沥青摊铺机; 混凝土铺路机
it: Commercio e industria > Macchinari pesanti > Finitrici: Finitrici per asfalto; Finitrici per calcestruzzo
de: Wirtschaft & Industrie > Schwermaschinen > Betonstraßenbaumaschinen: Asphaltfertiger; Betonfertiger
bg-BG: Бизнес и промишленост > Тежка техника > Машини за полагане на пътна настилка: Асфалтополагачи; Бетонополагачи
hr-HR: Posao i industrija > Radni strojevi > Finišeri: Asfaltni finišeri; Betonski finišeri
da: Erhverv og industri > Store maskiner > Brolæggere: Asfaltudlæggere; Betonbrolæggere
hu: Üzlet és ipar > Nehézgépek > Burkolók: Aszfaltburkolók; Betonburkolók
pt-PT: Business e industrial > Maquinaria pesada > Espalhadoras-acabadoras: Pavimentadoras de asfalto; Betoneiras pavimentadoras
lt-LT: Verslas ir pramonė > Sunkioji technika > Klojimo mašinos: Asfalto klojimo mašinos; Betono klojimo mašinos
en: Business & Industrial > Heavy Machinery > Pavers: Asphalt Pavers; Concrete Pavers
fi: Yritys ja teollisuus > Raskaskalusto > Päällystyskoneet: Asfalttikoneet; Betonikoneet
sl-SI: Posel in industrija > Težka mehanizacija > Stroji za tlakovanje cest: Stroji za polaganje asfalta; Stroji za polaganje betona
nb: Forretninger og industri > Tunge maskiner > Asfaltutleggere: Asfaltleggere; Betongleggere
pt-BR: Comercial e industrial > Maquinaria pesada > Pavimentadoras: Pavimentadoras de asfalto; Pavimentadoras de concreto
pl: Biznes i przemysł > Ciężki sprzęt > Układarki: Rozściełacze do asfaltu; Układarki do betonu
ru: Бизнес и промышленность > Тяжелая техника > Асфальтоукладчики и бетоноукладчики: Асфальтоукладчики; Бетоноукладчики
es: Economía e industria > Maquinaria pesada > Máquinas de pavimentación: Máquinas de pavimentación de asfalto; Máquinas de pavimentación de hormigón
zh-TW: 商業與各產業 > 重型機具 > 鋪路機: 瀝青鋪路機; 水泥鋪路機